【裁判字號】    97,易,660
【裁判日期】    971029
【裁判案由】    竊盜等
【裁判全文】
臺灣新竹地方法院刑事判決               97年度易字第660號
公  訴  人  臺灣新竹地方法院檢察署檢察官
被      告  甲○○
                    （另案在臺灣新竹監獄執行）
上列被告因竊盜等案件，經檢察官提起公訴（97年度偵字第4583
、5283、5358、5462號），被告於本院準備程序進行中，先就被
訴事實為有罪之陳述，本院依簡式審判程序判決如下：
    主  文
甲○○犯如附表編號一至十所示之罪，各處如附表編號一至十所
示之刑，應執行有期徒刑年陸月。
    事  實
一、甲○○前因竊盜案件，經臺灣板橋地方法院以91年度易字第
    2135號判決判處有期徒刑10月確定，復因違反毒品危害防制
    條例案件，由本院以92年度竹簡字第360號判決判處有期徒
    刑3月確定，經定應執行刑為有期徒刑1年1月。嗣因違反槍
    砲彈藥刀械管制條例案件，經本院以92年度訴字第575號判
    決判處有期徒刑1年6月，併科罰金新臺幣5萬元確定；又因
    偽造文書案件，由臺灣桃園地方法院以93年度易字第215號
    判決判處有期徒刑6月確定；另因贓物案件，經本院以93年
    度易字第516號判決判處有期徒刑4月確定，並定應執行刑為
    有期徒刑2年1月，上開數罪接續執行迄民國96年4月24日執
    行完畢。詎其仍不知悔改，為以下之加重竊盜、以不正方法
    由自動付款設備取得他人之物犯行：
  (一)甲○○意圖為自己不法之所有，於97年4月19日凌晨1時許之
    夜間，以攀爬圍牆再徒手拉開生銹之鐵窗方式，侵入新竹市
    ○○路18號楊錦煌住處兼營商業之聖禮金香舖內，竊取其內
    香煙2至3條、現金新臺幣（下同）3千多元，得手後據為己
    有，並迅速逃離現場。嗣為警採集現場指紋送驗後發現與甲○○指紋卡之左中指指紋相符，經通知到案詢問後，查悉上
    情。
  (二)甲○○意圖為自己不法之所有，於97年5月9日凌晨2時許之
    夜間，以攀爬氣窗之方式，侵入新竹縣橫山鄉○○村○○街
    148號江辰正住處內，竊取江辰正所有現金約1萬多元，江辰
    正之子江鴻源之身分證1枚，江辰正之榮民證1枚、汽機車駕
    照各1枚、萬泰銀行信用卡1張、第一銀行提款卡1張，得手
    後據為己有，並迅速逃離現場。嗣經警調閱路口監視錄影設
    備，查知騎乘車號EB8-278號重型機車之甲○○涉案，經通
    知到案詢問後，循線查悉上情。
  (三)甲○○意圖為自己不法之所有，於97年5月9日凌晨2時許之
    夜間，以攀爬氣窗之方式，侵入新竹縣橫山鄉○○村○○街
    150號羅月琴住處內，竊取羅月琴所有之皮包1個（內有現金
    約1萬3千多元及羅月琴之身分證1枚、汽機車駕照各1枚、汽
    車行照1枚、郵局提款卡1張、臺新商業銀行銀行信用卡1張
    、國泰世華銀行信用卡1張、中國信託銀行信用卡各1張、羅
    月琴配偶林進雄申辦之遠東國際商業銀行提款卡1張、羅月
    琴婆婆林彭錦妹身分證及健保卡各1張），得手後據為己有
    ，並迅速逃離現場後。復另行起意，意圖為自己不法之所有
    ，基於以不正方法由自動付款設備取得他人之物之犯意，持
    上開竊得林進雄申辦之遠東商業銀行提款卡，前往新竹市○○路○段46號遠東國際商業銀行林森分行，於當日凌晨4時20
    分許，在該銀行附設之自動付款機前，接續3次輸入密碼，
    使自動付款機辨識系統誤認係該提款卡之申請人林進雄本人
    提領現金而交付林進雄帳戶內之2萬元、3萬元、3萬元，共
    計8萬元予甲○○，以此不正方法由自動付款設備取得林進
    雄帳戶內之款項。嗣經警調閱路口監視錄影設備及自動付款
    機之監視錄影設備，查知騎乘車號EB8-278號重型機車之甲○○涉案，經通知到案詢問後，循線查悉上情。
  (四)甲○○意圖為自己不法之所有，於97年5月9日凌晨2時許之
    夜間，持己有客觀上足以傷害人之生命、身體可供兇器使用
    之油壓剪1把（未扣案），剪斷新竹縣橫山鄉○○村○○街1
    號（起訴書誤載為36號）大肚菜行之大門門鎖，侵入竊取黃
    昇祥所有現金約4千多元及七星牌香煙4條、新樂園牌香煙2
    條、峰牌香煙1條4包，得手後據為己有，並迅速逃離現場。
    嗣經警調閱路口監視錄影設備，查知騎乘車號EB8-278號重
    型機車之甲○○涉案，經通知到案詢問後，循線查悉上情。
  (五)甲○○意圖為自己不法之所有，於97年5月9日2時許之夜間
    ，徒手戳破新竹縣橫山鄉○○路○段190號丙○○住處大門紗
    窗後伸手撥開門栓，侵入竊取丙○○所有之現金40多元、金
    項鍊1條、戒子2枚、手錶1只、玉手鐲1對（起訴書漏載金項
    鍊1條、戒子2枚、手錶1只、玉手鐲1對），得手後據為己有
    ，並迅速逃離現場。嗣經警調閱路口監視錄影設備，查知騎
    乘車號EB8-278號重型機車之甲○○涉案，經通知到案詢問
    後，循線查悉上情。
  (六)甲○○意圖為自己不法之所有，於97年1月17日凌晨6時許之
    白天，持己有客觀上足以傷害人之生命、身體可供兇器使用
    之剪刀1把（未扣案），剪斷新竹縣新埔鎮○○路842號乙○○住處兼營商業之良友釣具行之鐵窗後，攀爬侵入（侵入住
    宅部分未據告訴）竊取鑽戒3只、翡翠戒指3只、翡翠耳環1
    付、玉石雕品5顆、存摺13本、現金2萬餘元（部分款項置於
    收銀機內），得手後據為己有，並迅速逃離現場。嗣經警調
    閱路口監視錄影設備，查知騎乘車號EB8-278號重型機車之
    甲○○涉案，經通知到案詢問後，循線查悉上情。
  (七)甲○○意圖為自己不法之所有，於97年2月27日間上8時許之
    夜間，持上開己有客觀上足以傷害人之生命、身體可供兇器
    使用之剪刀1把（未扣案），剪斷新竹縣新埔鎮○○路○段2
    號謝玉真住處之鐵窗後，攀爬進入竊取之液晶電視1部、行
    動電話1支、現金20多元，得手後據為己有，並迅速逃離現
    場。嗣經警調閱通聯紀錄，發現甲○○將其申請之00000000
    00門號及其祖父朱清水申請之0000000000門號SIM卡置入謝
    玉真之行動電話使用而循線查知上情。
  (八)甲○○意圖為自己不法之所有，於97年5月5日凌晨1至2時許
    之夜間，先在門外竊取徐家宏所使用停放於屋外之車號6H-9
    126號自用小貨車車內零錢約8,000元，再接續徒手推開大門
    侵入苗栗縣造橋鄉談文村9鄰淡文湖2-1號徐家宏之住處，竊
    取其內硬幣1袋約有5、6千元，得手後據為己有，並迅速逃
    離現場。嗣於同日上午7時許，在苗栗縣造橋鄉談文村活動
    中心前發現何金輝被竊之皮包（詳以下(九)所述），其內有甲○○之行動電話及其祖父朱清水申請之0000000000門號SIM
    卡，並經警調閱路口監視錄影設備，查知騎乘車號EB8-278
    號重型機車之甲○○涉案，經通知到案詢問後，循線查悉上
    情。
  (九)甲○○意圖為自己不法之所有，於97年5月5日凌晨1至2時許
    之夜間，以攀爬氣窗之方式，侵入苗栗縣造橋鄉談文村9鄰
    淡文湖51-2號何金輝住處，竊取其內皮包1只（內有信用卡
    、提款卡、行動電話、美金約280元、新臺幣約1萬4,000元
    ），得手後據為己有，並迅速逃離現場。嗣於同日上午7時
    許，在苗栗縣造橋鄉談文村活動中心前發現何金輝被竊之皮
    包，其內有甲○○之行動電話及其祖父朱清水申請之000000
    0000門號SIM卡，並經警調閱路口監視錄影設備之監視錄影
    畫面，查知騎乘車號EB8-278號重型機車之甲○○涉案，經
    通知到案詢問後，循線查悉上情。
  (十)甲○○意圖為自己不法之所有，於97年5月5日凌晨1至2時許
    之夜間，由倉庫鄰接住宅浴室窗戶處攀爬侵入苗栗縣造橋鄉
    談文村9鄰淡文湖63-1號江能吉住處，翻動該址客廳抽屜搜
    尋財物，惟因未搜尋到任何財物致未能得逞。嗣於同日上午
    7時許，在苗栗縣造橋鄉談文村活動中心前發現何金輝被竊
    之皮包，其內有甲○○之行動電話及其祖父朱清水申請之00
    00000000門號SIM卡，並經警調閱路口監視錄影設備之監視
    錄影畫面，查知騎乘車號EB8-278號重型機車之甲○○涉案
    ，經通知到案詢問後，循線查悉上情。
二、案經楊錦煌訴由新竹市警察局第三分局及徐家宏、何金輝訴
    由苗栗縣政府警察局竹南分局報請臺灣新竹地方法院檢察署
    檢察官偵查起訴。
    理  由
一、訊據被告甲○○對於上開竊盜、以不正方法由自動付款設備
    取得他人之物犯行均坦承不諱，並有以下事證足資佐證：
  (一)犯罪事實一(一)部分：
    除被告於警偵訊及本院之自白外（見97年度偵字第4583號卷
    第4-6、65頁、本院卷第32-40頁），復有告訴人楊錦煌警詢
    偵查之指訴（見同上偵卷第7-9、55-56頁）、內政部警政署
    刑事警察局97年4月25日刑紋字第0970059981號鑑驗書、新
    竹市警察局第三分局「楊錦煌住竊案」勘察報告可憑（見同
    上偵卷第11-41頁）。
  (二)犯罪事實一(二)(三)(四)(五)部分：
    被告於警偵訊及本院之自白（見97年度偵字第5283號卷第6-
    9、49-50頁、本院卷第32-40頁），核與被害人江辰正、羅
    月琴、黃昇祥、丙○○警詢時之指述（見同上偵卷第10-11
    、12-13、14-15、16-17頁）暨被害人丙○○於本院之指述
    相符（見本院卷第38頁）。此外，復有被告於97年5月9日凌
    晨1時48分33秒、1時49分27秒騎乘車號BE8-278重型機車在
    被害人住處附近出現之監視錄影畫面（見同上偵卷第32頁）
    、被告詐領林進雄款項之自動櫃員機監視錄影畫面（見同上
    偵卷第33頁）、新竹縣橫山鄉○○村○○街148、150號住宅
    遭竊之照片、新竹縣橫山鄉○○村○○街1號大肚菜行遭竊
    之照片、新竹縣橫山鄉○○路○段190號住宅遭竊之照片、被
    告指認行竊地點之照片（見同上偵卷第34-37頁）、被害人
    林進雄之遠東國際商業銀行存摺影本（見同上偵卷第38頁）
    、車號BE8-278重型機車之車籍查詢—基本資料詳細畫面（
    見同上偵卷第39頁）、江辰正、羅月琴、黃昇祥、丙○○之
    受理刑事報案三聯單在卷足稽（見同上偵卷第44-46頁）。
  (三)犯罪事實一(六)(七)部分：
    除被告警偵訊及本院之自白外（見97年度偵字第5358號卷第
    6-10、59頁、本院卷第32-40頁），尚有被害人乙○○、謝
    玉真警詢之指述（見同上偵卷第11-1 2、13-14頁）、被害
    人乙○○於本院之指述（見本院卷第38 -39頁）、車號BE8-
    278重型機車之車籍查詢—基本資料詳細畫面（見同上偵卷
    第15頁）、被告將0000000000、0000000000門號SIM卡置入
    被害人謝玉真遭竊行動電話內撥打使用之通聯紀錄（見同上
    偵卷第16-2 6頁）、被告騎乘機車至新竹縣新埔鎮○○路84
    2號良友鈞具行行竊之監視錄影畫面（見同上偵卷第27-36頁
    ）、新竹縣新埔鎮○○路○段2號住宅遭竊之照片（見同上偵
    卷第37-39頁）、新竹縣新埔鎮○○路842號良友鈞具行遭竊
    之照片可參（見同上偵卷第40-43頁）。
  (四)犯罪事實一(八)(九)(十)部分：
    被告於警偵訊及本院之自白（見97年度偵字第5462號卷第7-
    11、50-51頁、本院卷第32-40頁），核與告訴人徐家宏、何
    金輝之指訴、被害人江能吉之指述相符（見同上偵卷第14-1
    7、20-22、26-28頁）。而000000000 0門號係被告祖父朱清
    水申請，復據被告之叔叔朱錦祥證述屬實（見同上偵卷第12
    -13頁）。此外，復有4苗栗縣造橋鄉談文村9鄰淡文湖2-1號
    住宅被竊之照片（見同上偵卷第18-19頁）、苗栗縣造橋鄉
    談文村9鄰淡文湖51-2號住宅被竊之照片（見同上偵卷第23-
    25頁）、苗栗縣造橋鄉談文村9鄰淡文湖63-1號住宅被竊之
    照片（見同上偵卷第29-30頁）、車號BE8-278重型機車之車
    籍查詢—基本資料詳細畫面（見同上偵卷第31頁）、被告騎
    乘機車行經苗栗縣造橋鄉談文村臺一線、苗九線路口之監視
    錄影畫面（見同上偵卷第32-33頁）、0000000000門號之通
    聯調閱查詢單在卷可考（見同上偵卷第34-35頁）。
  綜上足認被告自白核與事實相符，堪以信實，本案事證明確，
  其竊盜、以不正方法由自動付款設備取得他人之物犯行均堪以
  認定，應依法論科。
二、核被告所為，各係犯如附表示所之罪。其於附表編號三所示
    時間地點，基於以不正方法由自動付款設備取得他人之物犯
    意下之3次接續行為；暨於附表編號八所示時間地點接續竊
    取車內及屋內財物，各僅侵害1法益，均只論以一罪。被告
    所犯附表編號1至10所示之數罪，犯意各別，行為互殊，應
    予分論併罰。起訴書所載被告觸犯刑法第321條第1項之條款
    ，或有誤植，均更正如本案附表所載。被告行竊附表編號八
    所示告訴人徐家宏住處外停放之自用小貨車內零錢部分，雖
    未據檢察官起訴，惟因與其行竊告訴人徐家宏住處內財物之
    犯行，有實質上一罪關係，為起訴效力所及，本院自應併予
    審理。其前因竊盜案件，經臺灣板橋地方法院以91年度易字
    第2135號判決判處有期徒刑10月確定，復因違反毒品危害防
    制條例案件，由本院以92年度竹簡字第360號判決判處有期
    徒刑3月確定，經定應執行刑為有期徒刑1年1月。嗣因違反
    槍砲彈藥刀械管制條例案件，經本院以92年度訴字第575號
    判決判處有期徒刑1年6月，併科罰金新臺幣5萬元確定；又
    因偽造文書案件，由臺灣桃園地方法院以93年度易字第215
    號判決判處有期徒刑6月確定；另因贓物案件，經本院以93
    年度易字第516號判決判處有期徒刑4月確定，並定應執行刑
    為有期徒刑2年1月，上開數罪接續執行迄96年4月24日執行
    完畢等情，有臺灣高等法院被告前案紀錄表在卷可按，其於
    徒刑之執行完畢，5年以內故意再犯有期徒刑以上之附表所
    示加重竊盜罪、以不正方法由自動付款設備取得他人之物罪
    ，均為累犯，各應依刑法第47條第1項之規定加重其刑。被
    告雖已著手於附表編號10所示加重竊盜行為之實施，惟因未
    搜獲財物而未生行取得財物結果，其犯罪尚屬未遂，爰依刑
    法第25條之規定，按既遂犯之刑度減輕其刑，並依法先加後
    減。爰審酌被告犯罪後坦承犯行，態度尚稱良好，惟正值青
    壯不求以正當方式賺取財物，竟竊取他人財物牟利，前已有
    竊盜前科，素行不佳，犯罪之目的在竊取他人財物牟利，竊
    取之財物價值非少、次數甚多，所為對於被害人造成之損害
    及不便程度，暨其生活狀況、品行、智識程度、犯罪之動機
    、目的、手段等一切情狀，就其各次犯行，分別量處如附表
    所示之刑，並定其應執行刑。被告所有持以行竊之油壓剪及
    剪刀各1把，均經其丟棄滅失，業經其陳明在卷（見本院卷
    第40頁），故不予宣告沒收。
據上論斷，應依刑事訴訟法第273條之1第1項、第299條第1項前
段，刑法第321條第1項第1款、第2款、第3款、第2項、第339條
之2第1項、第25條、第51條第5款、第47條第1項，刑法施行法第
1條之1第1項、第2項但書，判決如主文。
中    華    民    國    97    年    10    月    29    日
                  刑事第五庭    法  官  吳靜怡
以上正本證明與原本無異。
如不服本判決應於收受本判決後10日內向本院提出上訴書狀，上
訴書狀應敘述具體理由。上訴書狀未敘述上訴理由者，應於上訴
期間屆滿後20日內補提理由書狀於本院 (均須按他造當事人之人
數附繕本 )「切勿逕送上級法院」。
中    華    民    國    97    年    10    月    31    日
                                書記官  劉亭筠
附錄本案論罪科刑法條全文：
中華民國刑法第321條（加重竊盜罪）
犯竊盜罪而有左列情形之一者，處6月以上、5年以下有期徒刑：
一  於夜間侵入住宅或有人居住之建築物、船艦或隱匿其內而犯之
    者。
二  毀越門扇、牆垣或其他安全設備而犯之者。
三  攜帶兇器而犯之者。
四  結夥三人以上而犯之者。
五  乘火災、水災或其他災害之際而犯之者。
六  在車站或埠頭而犯之者。
前項之未遂犯罰之。
中華民國刑法第339條之2（違法由自動付款設備取得他人之物之
處罰）
意圖為自己或第三人不法之所有，以不正方法由自動付款設備取
得他人之物者，處3年以下有期徒刑、拘役或1萬元以下罰金。
以前項方法得財產上不法之利益或使第三人得之者，亦同。


司法院資訊處製作；財團法人民間司法改革基金會備份。
